【裁判字號】    95,訴,1827
【裁判日期】    951123
【裁判案由】    毒品危害防制條例
【裁判全文】
臺灣桃園地方法院刑事判決              95年度訴字第1827號
    公  訴  人  台灣桃園地方法院檢察署檢察官
    被      告  甲○○
上列被告因違反毒品危害防制條例案件，經檢察官提起公訴（95
年度毒偵字第3878號），被告於準備程序中就被訴事實為有罪之
陳述，經本院合議庭裁定由受命法官獨任進行簡式審判程序，本
院判決如下：
    主  文
甲○○施用第一級毒品，處有期徒刑柒月。又施用第二級毒品，
處有期徒刑月。應執行有期徒刑捌月。
    事  實
一、甲○○前因施用毒品違反毒品危害防制條例案件，經本院以
    95年度毒聲字第33號裁定送勒戒處所觀察勒戒後，認無繼續
    施用毒品之傾向，經臺灣桃園地方法院檢察署檢察官以95年
    度毒偵字第284 號為不起訴處分確定。詎不知悛悔，猶基於
    施用第一級毒品海洛因（以下簡稱海洛因）及第二級毒品甲
    基安非他命（以下簡稱甲基安非他命）之犯意，於上開強制
    戒治執行完畢釋放後5 年內之95年6 月6 日下午5 時許，在
    桃園縣中壢市某處之雙像園汽車旅館內施用甲基安非他命1
    次，復於95年6 月8 日上午某時在上址同一汽車旅館內施用
    海洛因1 次。嗣於95年6 月8 日下午3 時許，在桃園縣大溪
    鎮南興里20鄰18號前為警臨檢查獲。
二、案經桃園縣政府警察局大溪分局移送臺灣桃園地方法院檢察
    署檢察官偵查起訴。
    理  由
一、上揭事實，業據被告甲○○於本院審理時坦承不諱，且被告
    為警查獲後所排放之尿液經採樣送驗，以酵素免疫分析法檢
    驗及氣相層析質譜儀法確認檢驗結果，於安非他命類及鴉片
    類均呈陽性反應，有臺灣檢驗科技股份有限公司濫用藥物尿
    液檢驗報告1 件附卷足稽，俱徵被告前揭不利於己之自白與
    事實相符。又被告前因施用毒品違反毒品危害防制條例案件
    ，經本院以95年度毒聲字第33號裁定送勒戒處所觀察勒戒後
    ，認無繼續施用毒品之傾向，經臺灣桃園地方法院檢察署檢
    察官以95年度毒偵字第284 號為不起訴處分確定，有臺灣高
    等法院被告前案紀錄表存卷為憑。被告係於前揭強制戒治執
    行完畢釋放後5 年內再犯本案違反毒品危害防制條例第10條
    之罪，事證明確，其犯行堪予認定。
二、按94年2 月2 日修正公布，95年7 月1 日施行之刑法第2 條
    第1 項：「行為後法律有變更者，適用行為時之法律。但行
    為後之法律有利於行為人者，適用最有利於行為人之法律。
    」之規定，係規範行為後法律變更所生新舊法律比較適用之
    準據法，於新法施行後，應適用新法第2 條第1 項之規定，
    為「從舊從輕」之比較（最高法院95年第8 次刑事庭會議決
    議意旨參照）。被告行為後，刑法第51條業於94年2 月2 日
    修正，並自95年7 月1 日起施行。修正前刑法第51條規定：
    「數罪併罰，分別宣告其罪之刑，依左列各款定其應執行者
    ：(一)宣告多數死刑者，執行其一。(二)宣告之最重刑為死刑者
    ，不執行他刑。但從刑不在此限。(三)宣告多數無期徒刑者，
    執行其一。(四)宣告之最重刑為無期徒刑者，不執行他刑。但
    罰金及從刑不在此限。(五)宣告多數有期徒刑者，於各刑中之
    最長期以上，各刑合併之刑期以下，定其刑期。但不得逾20
    年。(六)宣告多數拘役者，比照前款定其刑期。但不得逾4 個
    月。(七)宣告多數罰金者，於各刑中之最多額以上，各刑合併
    之金額以下，定其金額。(八)宣告多數褫奪公權者，僅就其中
    最長期間執行之。(九)宣告多數沒收者，併執行之。(十)依第五
    款至第九款所定之刑，併執行之。」，修正後刑法第51條規
    定：「數罪併罰，分別宣告其罪之刑，依下列各款定其應執
    行者：(一)宣告多數死刑者，執行其一。(二)宣告之最重刑為死
    刑者，不執行他刑。但罰金及從刑不在此限。(三)宣告多數無
    期徒刑者，執行其一。(四)宣告之最重刑為無期徒刑者，不執
    行他刑。但罰金及從刑不在此限。(五)宣告多數有期徒刑者，
    於各刑中之最長期以上，各刑合併之刑期以下，定其刑期。
    但不得逾30年。(六)宣告多數拘役者，比照前款定其刑期。但
    不得逾120 日。(七)宣告多數罰金者，於各刑中之最多額以上
    ，各刑合併之金額以下，定其金額。(八)宣告多數褫奪公權者
    ，僅就其中最長期間執行之。(九)宣告多數沒收者，併執行之
    。(十)依第五款至第九款所定之刑，併執行之。但應執行者為
    3 年以上有期徒刑與拘役時，不執行拘役。」；比較修正前
    後數罪併罰定應執行刑標準，以修正前刑法第51條之規定較
    有利於被告，應依修正後刑法第2 條第1 項前段規定，一體
    適用修正前之刑法規定。
三、次按海洛因及甲基安非他命分係毒品危害防制條例所規定之
    第一級毒品及第二級毒品，被告分別施用之，核係犯同條例
    第10條第1 項之施用第一級毒品罪及同條第2 項之施用第二
    級毒品罪。被告施用海洛因、甲基安非他命前後持有第一、
    二級毒品之低度行為，分別為其施用之高度行為所吸收，均
    不另論罪。被告所犯上開二罪，犯意各別，罪名互殊，應予
    分論併罰。爰審酌被告曾因施用毒品經觀察、勒戒及強制戒
    治後，獲不起訴處分之寬典，猶施用海洛因及安非他命再犯
    本罪，顯見其自制力薄弱，且未衷心悛悔，漠視法令之禁制
    濫用藥品，應予非難，兼衡其施用海洛因、安非他命所生危
    害實以自戕健康為主，及其犯後供認無隱，非無悔意，態度
    良好等一切情狀，分別量處如主文所示之刑，並依修正前刑
    法第51條第5 款規定，定其應執行之刑，資為懲儆。
據上論斷，應依刑事訴訟法第273 條之1 第1 項、第299 條第1
項前段，毒品危害防制條例第10條第1 項、第2 項，修正後刑法
第2 條第1 項前段，修正前刑法第11條、第51條第5 款，判決如
主文。
本案經檢察官丁俊成到庭執行職務。
中    華    民    國    95    年    11    月    23    日
                  刑事第六庭法  官  林哲賢
以上正本證明與原本無異。
如不服本判決，應於判決送達後10日內，向本院提出上訴狀，上
訴於臺灣高等法院。
                            書記官  王泰元
中    華    民    國    95    年    11    月    28    日
※附錄本案論罪科刑法條全文※
毒品危害防制條例第10條：
施用第一級毒品者，處6 月以上5 年以下有期徒刑。
施用第二級毒品者，處3 年以下有期徒刑。


司法院資訊處製作；財團法人民間司法改革基金會備份。
